---
title: "Restaurant Data with Consumer Rating"
author: "Roman Mühlfeldner and Ana Stanusic"
output: html_notebook
---

```{r}
library(tidyverse)
library(ggplot2)
```

# Datenaufbereitung [10%]

Daten einlesen:

```{r}
accept <- read.csv('./data/chefmozaccepts.csv')
cuisine <- read.csv('./data/chefmozcuisine.csv')
hours <- read.csv('./data/chefmozhours4.csv')
parking <- read.csv('./data/chefmozparking.csv')
geoplaces <- read.csv('./data/geoplaces2.csv')
rating <- read.csv('./data/rating_final.csv')
usercuisine <- read.csv('./data/usercuisine.csv')
userpayment <- read.csv('./data/userpayment.csv')
userprofile <- read.csv('./data/userprofile.csv')
```


```{r}
dim(accept)
summary(accept)
```
```{r}
dim(cuisine)
summary(cuisine)
```
```{r}
dim(hours)
summary(hours)
```
```{r}
dim(parking)
summary(parking)
```
```{r}
dim(geoplaces)
summary(geoplaces)
```
```{r}
dim(rating)
summary(rating)
```
```{r}
dim(usercuisine)
summary(usercuisine)
```
```{r}
dim(userpayment)
summary(userpayment)
```

```{r}
dim(userprofile)
summary(userprofile)
```

# Explorative Datenanalyse, speziell Visualisierung [20%]


# Modellierung (Klassifikation oder Regression) mit zumindest 3 Methoden, inkl. Parameter Tuning und Benchmarking [30%]

# Deployment des besten Modells mittels Web Service [10%]

# Kurzpräsentation des Projekts/der Ergebnisse mittels Dashboard [10%]

# Extra-Feature - zB neue Methoden, interaktive Visualisierung [20%]
