---
title: "Restaurant Data with Consumer Rating"
author: "Roman Mühlfeldner and Ana Stanusic"
output: html_notebook
---

```{r}
library(tidyverse)
library(ggplot2)
library(ggmosaic)
library(ggrepel)
```

# Datenaufbereitung [10%]

Daten einlesen:

```{r}
accept <- read.csv('./data/chefmozaccepts.csv')
ephours <- read.csv('./data/chefmozhours4.csv',)
parking <- read.csv('./data/chefmozparking.csv')
geoplaces <- read.csv('./data/geoplaces2.csv', na.strings = "?")
rating <- read.csv('./data/rating_final.csv')
usercuisine <- read.csv('./data/usercuisine.csv')
userpayment <- read.csv('./data/userpayment.csv')
userprofile <- read.csv('./data/userprofile.csv', na.strings = "?")
```


```{r}
head(accept)
dim(accept)
summary(accept)
ggplot(accept, aes(x = Rpayment, fill=Rpayment)) + geom_bar()
```
```{r}
head(cuisine)
dim(cuisine)
summary(cuisine)
ggplot(cuisine, aes(x = Rcuisine, fill=Rcuisine)) + geom_bar()
```

```{r}
head(hours)
dim(hours)
summary(hours)
ggplot(hours, aes(x = days, fill=hours)) + geom_bar()
```

```{r}
head(parking)
dim(parking)
summary(parking)
ggplot(parking, aes(x = parking_lot, fill=parking_lot)) + geom_bar()
```

```{r}
head(geoplaces)
dim(geoplaces)
summary(geoplaces)
```

```{r}
head(rating)
dim(rating)
summary(rating)
ggplot(rating, aes(food_rating, service_rating)) +  
  geom_smooth(method = "lm")
```

```{r}
head(usercuisine)
dim(usercuisine)
summary(usercuisine)
levels(usercuisine$Rcuisine)
```

```{r}
head(userpayment)
dim(userpayment)
summary(userpayment)
ggplot(userpayment, aes(x = Upayment, fill=Upayment)) + geom_bar()
```

```{r}
head(userprofile)
dim(userprofile)
summary(userprofile)
ggplot(userprofile) + geom_mosaic(aes(product(smoker,drink_level), fill = smoker))
```

# Explorative Datenanalyse, speziell Visualisierung [20%]


# Modellierung (Klassifikation oder Regression) mit zumindest 3 Methoden, inkl. Parameter Tuning und Benchmarking [30%]

# Deployment des besten Modells mittels Web Service [10%]

# Kurzpräsentation des Projekts/der Ergebnisse mittels Dashboard [10%]

# Extra-Feature - zB neue Methoden, interaktive Visualisierung [20%]
