---
title: "Restaurant Data with Consumer Rating"
author: "Roman Mühlfeldner and Ana Stanusic"
output:
  pdf_document: 
    latex_engine: xelatex
    number_sections: yes
    always_allow_html: yes
  html_notebook: default
---
# Data Science Project: Restaurant Data with Customer Rating

## Libraries

```{r}
library(plyr)
library(gplots)
library(RColorBrewer)
library(ggplot2)
library(ggmosaic)
library(ggrepel)
library(leaflet)
library("caret")
library("class")
library("e1071")
library("rpart")
library("randomForest")
library(nnet)
library(tidyverse)
library(corrplot)
```

## Aufgabenstellung:

* Datenaufbereitung [10%]
* Explorative Datenanalyse, speziell Visualisierung [20%]
* Modellierung (Klassifikation oder Regression) mit zumindest 3 Methoden, inkl. Parameter Tuning und Benchmarking [30%]
* Deployment des besten Modells mittels Web Service [10%]
* Kurzpräsentation des Projekts/der Ergebnisse mittels Dashboard [10%]
* Extra-Feature - zB neue Methoden, interaktive Visualisierung [20%]
* Dokumentation mittels Notebook

## Datenaufbereitung

Daten einlesen:

```{r}
accept <- read.csv('./data/chefmozaccepts.csv')
cuisine <- read.csv('./data/chefmozcuisine.csv')
hours <- read.csv('./data/chefmozhours4.csv')
parking <- read.csv('./data/chefmozparking.csv')
geoplaces <- read.csv('./data/geoplaces2.csv', na.strings = "?")
rating <- read.csv('./data/rating_final.csv')
usercuisine <- read.csv('./data/usercuisine.csv')
userpayment <- read.csv('./data/userpayment.csv')
userprofile <- read.csv('./data/userprofile.csv', na.strings = "?")
```

Die Daten bestehen aus verschiedenen Datensätzen, die von Restaurants in Mexiko stammen. 
Grundsätzlich sind die Daten in drei Gruppen zu unterteilen:
  1. Restaurant-Sicht (inklusive den Geo-Daten)
  2. Kunden-Sicht
  3. Rating vom Kunden des Restaurant


## Datenanalyse

### Restaurant-Daten

```{r}
head(accept)
dim(accept)
summary(accept)
levels(accept$Rpayment)
ggplot(accept, aes(x = Rpayment, fill=Rpayment)) + geom_bar()
```

Aufgrund der Anzahl der verschiedenen Kreditkarten ist die Anzahl der Zahlungsmethoden mit 12 Ausprägungen zu hoch. Aus diesem Grund werden die verschiedenen Kreditkarten zusammengefasst.
Einfachheitshalber werden zusätzlich noch Carte_blanche und checks zusammengefasst.

```{r}
accept$Rpayment = revalue(accept$Rpayment, c("American_Express"="credit_card", "MasterCard-Eurocard"="credit_card", "Visa"="credit_card", "VISA"="credit_card", "Diners_Club"="credit_card", "Japan_Credit_Bureau"="credit_card", "Discover"="credit_card"))

accept$Rpayment = revalue(accept$Rpayment, c("Carte_Blanche"="checks", "checks"="checks"))

ggplot(accept, aes(x = Rpayment, fill=Rpayment)) + geom_bar()
```

```{r}
head(cuisine)
dim(cuisine)
levels(cuisine$Rcuisine)
summary(cuisine)
ggplot(cuisine, aes(x = Rcuisine, fill=Rcuisine)) + geom_bar()
```
Die kategoriale Varible Rcuisine hat 59 Ausprägungen. Aus diesem Grund müssen diese zusammengefasst werden. Zusammengefasst werden die Ausprägungen nach den Regionen.
* Persian
* Asia
* American
* European
* South_American
* African
* International

```{r}
cuisine$Rcuisine = revalue(cuisine$Rcuisine, c("Japanese"="Asian", "Chinese"="Asian",
                                               "Sushi"="Asian", "Korean"="Asian",
                                               "Mongolian"="Asian", "Thai"="Asian",
                                               "Asia"="Asian", "Vietnamese"="Asian",
                                               "Deli-Sandwiches"="Asian"))

cuisine$Rcuisine = revalue(cuisine$Rcuisine, c("Dutch-Belgian"="European",
                                               "Continental-European"="European",
                                               "Eastern_European"="European",
                                               "Greek"="European",
                                               "Spanish"="European", "French"="European",
                                               "German"="European", "Italian"="European",
                                               "Polish"="European", "Pizzeria"="European",
                                               "Dessert-Ice_Cream"="European", 
                                               "Seafood"="European"))

cuisine$Rcuisine = revalue(cuisine$Rcuisine, c("Ethiopian"="African",
                                               "African"="African"))

cuisine$Rcuisine = revalue(cuisine$Rcuisine, c("Barbecue"="American",
                                               "Hot_Dogs"="American",
                                               "Steaks"="American",
                                               "American"="American",
                                               "Fast_Food"="American",
                                               "Burgers"="American",
                                               "California"="American",
                                               "Southwestern"="American",
                                               "Game"="American",
                                               "Diner"="American"))

cuisine$Rcuisine = revalue(cuisine$Rcuisine, c("Persian"="Persian",
                                               "Mediterranean"="Persian",
                                               "Turkish"="Persian",
                                               "Afghan"="Persian",
                                               "Armenian"="Persian"))

cuisine$Rcuisine = revalue(cuisine$Rcuisine, c("Brazilian"="South_American",
                                               "Caribbean"="South_American",
                                               "Southern"="South_American",
                                               "Mexican"="South_American",
                                               "Latin_American"="South_American"))

cuisine$Rcuisine = revalue(cuisine$Rcuisine, c("Bar"="International",
                                               "Contemporary"="International",
                                               "Fine_Dining"="International",
                                               "Vegetarian"="International",
                                               "Bakery"="International",
                                               "Cafe-Coffee_Shop"="International",
                                               "Organic-Healthy"="International",
                                               "Juice"="International",
                                               "Soup"="International",
                                               "Bagels"="International",
                                               "Bar_Pub_Brewery"="International",
                                               "Breakfast-Brunch"="International",
                                               "Cafeteria"="International",
                                               "Family"="International",
                                               "Regional"="International"))


levels(cuisine$Rcuisine)
```

```{r}
ggplot(cuisine, aes(x = Rcuisine, fill=Rcuisine)) + geom_bar()
```


```{r}
head(hours)
dim(hours)
summary(hours)
#levels(hours$hours)
#ggplot(hours, aes(x = days, fill=hours)) + geom_bar()
```

Für die weitere Ausarbeitung werden die Öffnungszeiten nicht weiter berücksichtigt, da eine Gruppierung auf wenige Ausprägungen sich schwierig darstellt und somit für vorhersagen schwer zu verwenden ist.

```{r}
head(parking)
dim(parking)
summary(parking)
ggplot(parking, aes(x = parking_lot, fill=parking_lot)) + geom_bar()
```

Die Parkplatzinformationen werden gruppiert nach ja und nein.

```{r}
parking_grouped <- parking
parking_grouped$parking_lot = revalue(parking_grouped$parking_lot, c("fee"="yes", "public"="yes", "street"="yes", "valet parking"="yes", "validated parking"="yes"))
ggplot(parking_grouped, aes(x = parking_lot, fill=parking_lot), ) + geom_bar() + coord_flip()
```


```{r}
head(geoplaces)
dim(geoplaces)
summary(geoplaces)
```

```{r}
m <- leaflet() %>%
  addTiles() %>%  # Add default OpenStreetMap map tiles
  addMarkers(lng=geoplaces$longitude, lat=geoplaces$latitude, popup=geoplaces$name)
m  # Print the map
```

### Kunden-Daten

```{r}
head(usercuisine)
dim(usercuisine)
summary(usercuisine)
levels(usercuisine$Rcuisine)
```

Um die Ausprägungen der Rcuisine zu reduzieren werden die gleichen Levels wie obrig verwendet.

```{r}
usercuisine$Rcuisine = revalue(usercuisine$Rcuisine, c("Japanese"="Asian", "Chinese"="Asian",
                                               "Sushi"="Asian", "Korean"="Asian",
                                               "Mongolian"="Asian", "Thai"="Asian",
                                               "Asia"="Asian", "Vietnamese"="Asian",
                                               "Deli-Sandwiches"="Asian",
                                               "Southeast_Asian"="Asian",
                                               "Burmese"="Asian", "Cambodian"="Asian", 
                                               "Malaysian"="Asian", "Dim_Sum"="Asian", "Indonesian"="Asian"))

usercuisine$Rcuisine = revalue(usercuisine$Rcuisine, c("Dutch-Belgian"="European",
                                               "Continental-European"="European",
                                               "Eastern_European"="European",
                                               "Greek"="European",
                                               "Spanish"="European", "French"="European",
                                               "German"="European", "Italian"="European",
                                               "Polish"="European", "Pizzeria"="European",
                                               "Dessert-Ice_Cream"="European", 
                                               "Seafood"="European",
                                               "British"="European",
                                               "Irish"="European",
                                               "Swiss"="European",
                                               "Filipino"="European", "Austrian"="European", "Hungarian"="European",
                                               "Portuguese"="European", "Romanian"="European", "Basque"="European",
                                               "Scandinavian"="European", "Russian-Ukrainian"="European"))

usercuisine$Rcuisine = revalue(usercuisine$Rcuisine, c("Ethiopian"="African",
                                               "African"="African",
                                               "North_African"="African",
                                               "Israeli"="African",
                                               "Jamaican"="African", "Lebanese"="African", "Tibetan"="African", "Tunisian"="African", 
                                               "Middle_Eastern"="African", "Moroccan"="African"))

usercuisine$Rcuisine = revalue(usercuisine$Rcuisine, c("Barbecue"="American",
                                               "Hot_Dogs"="American",
                                               "Steaks"="American",
                                               "American"="American",
                                               "Fast_Food"="American",
                                               "Burgers"="American",
                                               "California"="American",
                                               "Southwestern"="American",
                                               "Game"="American",
                                               "Diner"="American",
                                               "Doughnuts"="American",
                                               "Pacific_Northwest"="American",
                                               "Cajun-Creole"="American",
                                               "Pacific_Rim"="American",
                                               "Canadian"="American",
                                               "Hawaiian"="American", "Indigenous"="American"))

usercuisine$Rcuisine = revalue(usercuisine$Rcuisine, c("Persian"="Persian",
                                               "Mediterranean"="Persian",
                                               "Turkish"="Persian",
                                               "Afghan"="Persian",
                                               "Armenian"="Persian",
                                               "Indian-Pakistani"="Persian"))

usercuisine$Rcuisine = revalue(usercuisine$Rcuisine, c("Brazilian"="South_American",
                                               "Caribbean"="South_American",
                                               "Southern"="South_American",
                                               "Mexican"="South_American",
                                               "Latin_American"="South_American", "Peruvian"="South_American",
                                               "Tapas"="South_American", "Tex-Mex"="South_American",
                                               "Chilean"="South_American", "Cuban"="South_American"))

usercuisine$Rcuisine = revalue(usercuisine$Rcuisine, c("Bar"="International",
                                               "Contemporary"="International",
                                               "Fine_Dining"="International",
                                               "Vegetarian"="International",
                                               "Bakery"="International",
                                               "Cafe-Coffee_Shop"="International",
                                               "Organic-Healthy"="International",
                                               "Juice"="International",
                                               "Soup"="International",
                                               "Bagels"="International",
                                               "Bar_Pub_Brewery"="International",
                                               "Breakfast-Brunch"="International",
                                               "Cafeteria"="International",
                                               "Family"="International",
                                               "Regional"="International",
                                               "Eclectic"="International", "Fusion"="International",
                                               "Tea_House"="International", 
                                               "Australian"="International",
                                               "Kosher"="International", "Polynesian"="International"))


levels(usercuisine$Rcuisine)
```

```{r}
ggplot(usercuisine, aes(x = Rcuisine, fill=Rcuisine)) + geom_bar()
```


```{r}
head(userpayment)
dim(userpayment)
summary(userpayment)
ggplot(userpayment, aes(x = Upayment, fill=Upayment)) + geom_bar()
```

Auch bei den Zahlungsmethoden werden die Kreditkarten wie obrig zusammengefasst.

```{r}
userpayment$Upayment = revalue(userpayment$Upayment, c("American_Express"="credit_card", "MasterCard-Eurocard"="credit_card", "VISA"="credit_card"))
ggplot(userpayment, aes(x = Upayment, fill=Upayment)) + geom_bar()
```

```{r}
head(userprofile)
dim(userprofile)
summary(userprofile)
ggplot(userprofile) + geom_mosaic(aes(product(smoker,drink_level), fill = smoker))
```

### Rating

```{r}
head(rating)
dim(rating)
summary(rating)
ggplot(rating, aes(food_rating, service_rating)) +  
  geom_smooth(method = "lm")
```

## Explorative Datenanalyse, speziell Visualisierung [20%]

### Restaurant Data

Eigenheiten der Restaurants

```{r}
cuisine_detail <- cuisine %>% 
  join(geoplaces)

cuisine_detail <- cuisine_detail %>% 
  filter(!is.na(name)) %>%
  select(placeID, name, Rcuisine, alcohol, smoking_area, dress_code, accessibility, price, Rambience)

cuisine_detail 
```

Überblick über einzelne Ausprägungen in den Bereichen Alcohol, Smoking und Price

```{r}
# Generating Distribution Tables
## Alcohol
cuisine_detail_dist_alc<- cuisine_detail %>% 
  distinct(Rcuisine, alcohol)

cuisine_detail_dist_alc <- gather(cuisine_detail_dist_alc, key, value, -Rcuisine) %>% 
  count(Rcuisine, value) %>% 
  spread(value, n, fill = 0) %>% 
  group_by(Rcuisine) %>% 
  rename(Alc_Full_Bar = Full_Bar, Alc_No_Alcohol_Served = No_Alcohol_Served, Alc_Wine_Beer = "Wine-Beer")

cuisine_detail_dist_alc

## Smoking
cuisine_detail_dist_smoking<- cuisine_detail %>% 
  distinct(Rcuisine, smoking_area)

cuisine_detail_dist_smoking <- gather(cuisine_detail_dist_smoking, key, value, -Rcuisine) %>% 
  count(Rcuisine, value) %>% 
  spread(value, n, fill = 0) %>% 
  group_by(Rcuisine) %>% 
  rename(smoking_not_permitted = "not permitted", smoking_only_at_bar = "only at bar", smoking_none = none, smoking_section = section, smoking_permitted = permitted)

cuisine_detail_dist_smoking

## Price
cuisine_detail_dist_price<- cuisine_detail %>% 
  distinct(Rcuisine, price)

cuisine_detail_dist_price <- gather(cuisine_detail_dist_price, key, value, -Rcuisine) %>% 
  count(Rcuisine, value) %>% 
  spread(value, n, fill = 0) %>% 
  group_by(Rcuisine) %>% 
  rename(price_low = low, price_medium = medium, price_high = high) 

cuisine_detail_dist_price

# JOINING TABLES

dt_dist <- cbind(cuisine_detail_dist_alc, cuisine_detail_dist_smoking, cuisine_detail_dist_price)
dt_dist$Rcuisine1 <- NULL
dt_dist$Rcuisine2 <- NULL
dt <- column_to_rownames(dt_dist, 'Rcuisine')
dt <- as.table(as.matrix(dt))
dt

balloonplot(t(dt), main ="Distribution Smoking, Alcohol, Pricing Grouped By the Cuisines", xlab ="", ylab="",
            label = FALSE, show.margins = FALSE, colsrt=90, rowmar=5, colmar=10)
```

Chi-Squared Tests um Zusammenhänge der Variablen zu erkennen.
Dafür wird zunächst eine Distribution Table erzeugt mit den Variablen: alcohol, smoking_area, price gruppiert nach Rcuisine.
#!!! NOCH NICHT DAS RICHTIGE
```{r}
chisq <- chisq.test(dt)
corrplot(chisq$residuals, is.cor = FALSE)
```

Verteilung der Preisklassen in den jeweiligen Cuisines

```{r}
detailed_price <- geoplaces %>% 
  join(cuisine)

detailed_price

ggplot(detailed_price, aes(x = price, fill=price)) + geom_bar()
ggplot(detailed_price, aes(x = price, fill=price)) + geom_bar() + facet_wrap(.~Rcuisine)
```


### Kunden Data
Bewertugen der Places mit cuisine und name

```{r}
user_detail <- userprofile %>% 
  join(usercuisine) %>% 
  join(userpayment)

user_detail
```

Standort der Kunden und der Restaurants

```{r}
customers = makeIcon("user_icon.png", 50, 50)
restaurants = makeIcon("restaurant_icon.png", 50, 50)
m <- leaflet() %>%
  addTiles() %>%  # Add default OpenStreetMap map tiles
  addMarkers(lng=userprofile$longitude, lat=userprofile$latitude, popup=userprofile$userID, icon = customers) %>% 
  addMarkers(lng = geoplaces$longitude, lat = geoplaces$latitude, icon = restaurants, popup = geoplaces$name)
m  # Print the map
```

Einfluss von dem Trinkverhalten auf das Budget.

```{r}
ggplot(user_detail) + geom_mosaic(aes(product(drink_level,budget), fill = drink_level))
```

```{r}
user_detail
ggplot(user_detail) + geom_mosaic(aes(product(drink_level,budget), fill = drink_level)) + facet_wrap(.~Rcuisine, ncol=2)
```

Age

```{r}
ggplot(user_detail, aes(birth_year, fill=Rcuisine)) + geom_bar() + coord_flip()
```

### Rating Data

Bewertugen der Places mit cuisine und name

```{r}
head(rating)

rating_detailed <- rating %>% 
  inner_join(cuisine) %>% 
  inner_join(geoplaces) %>%
  arrange(placeID) %>% 
  select(placeID, rating, food_rating, service_rating, name, Rcuisine)

rating_detailed %>% 
  group_by(placeID, name, Rcuisine) %>% 
  summarize(rating = mean(rating),
            food_rating = mean(food_rating),
            service_rating = mean(food_rating))
```

```{r}
ggplot(rating_detailed) + aes(food_rating, service_rating, col = Rcuisine) +  
  geom_smooth(method = "lm", se=F) + ggtitle("Relation Food Rating and Service Rating Grouped By Cuisine")
```

Rating nach Alter und Cuisine

```{r}
rating_detailed_user <- rating %>% 
  join(userprofile) %>% 
  join(usercuisine)

rating_detailed_user

ggplot(rating_detailed_user, aes(rating, colour = as.factor(birth_year))) + geom_density() + facet_wrap(.~Rcuisine)
```

Rating nach Preis Klasse

```{r}
rating_detailed_price <- rating %>% 
  join(cuisine) %>% 
  join(geoplaces)

rating_detailed_price

ggplot(rating_detailed_price, aes(rating, colour = price)) + geom_density() + facet_wrap(.~Rcuisine)
```


## Modellierung (Klassifikation oder Regression) mit zumindest 3 Methoden, inkl. Parameter Tuning und Benchmarking [30%]

Für die Modelle wird das Rating vorhergesagt aufgrund der Prädiktoren Cuisine, smoker, budget, drinking_level, birth_year.
Als Methoden wurden Rpart, RandomForest, NaiveBayes, KNN und NNET gewählt, die miteinander verglichen werden.

Für die Modelle wird die Cuisine vorhergesagt aufgrund der Prädiktoren smoker, drink_level, budget, personality vom User Profile.
Als Methoden wurden Rpart, RandomForest, NaiveBayes und NNET gewählt, die miteinander verglichen werden.

### Vorbereitung der Daten

Data Values

```{r}
## Rating Data
rating_user_detail <- rating %>% 
  join(userprofile) %>% 
  join(cuisine)

data_rating <- rating_user_detail %>% 
  mutate(rating = as.factor(rating)) %>% 
  select(rating , smoker, drink_level, budget, birth_year, Rcuisine) # without food_rating, service_rating

## Cuisine Data
data_cuisine <- userprofile %>% 
  join(usercuisine) %>% 
  select(smoker, drink_level, budget, personality, Rcuisine)

data_rating
data_cuisine
```

Splitting

```{r}
set.seed(4711)

## Rating Data
N = nrow(data_rating)
train_ind = sample(1: N, size = N * 2 / 3)

train_rating = data_rating[train_ind,]
test_rating = data_rating[-train_ind,]

## Cuisine Data
N = nrow(data_cuisine)
train_ind = sample(1: N, size = N * 2 / 3)

train_cuisine = data_cuisine[train_ind,]
test_cuisine = data_cuisine[-train_ind,]
```

Scaling (with Encoding)

```{r}
## Rating Data
scaler = preProcess(train_rating)
train_rating_scaled = predict(scaler, train_rating)
test_rating_scaled = predict(scaler, test_rating)

encoder = dummyVars( ~ rating + smoker + drink_level + budget + birth_year + Rcuisine, data = train_rating_scaled, fullRank = TRUE)
encoded_train_rating = as.data.frame(predict(encoder,train_rating_scaled))
encoded_test_rating = as.data.frame(predict(encoder,test_rating_scaled))

## Cuisine Data
scaler = preProcess(train_cuisine)
train_cuisine_scaled = predict(scaler, train_cuisine)
test_cuisine_scaled = predict(scaler, test_cuisine)

encoder = dummyVars( ~ Rcuisine + smoker + drink_level + budget + personality, data = train_cuisine_scaled, fullRank = TRUE)
encoded_train_cuisine = as.data.frame(predict(encoder,train_cuisine_scaled))
encoded_test_cuisine = as.data.frame(predict(encoder,test_cuisine_scaled))

# Removing NA
train_rating_scaled_na_free <- na.omit(train_rating_scaled)
train_cuisine_scaled_na_free <- na.omit(train_cuisine_scaled)

test_rating_scaled_na_free <- na.omit(test_rating_scaled)
test_cuisine_scaled_na_free <- na.omit(test_cuisine_scaled)

# Rating KNN prep
df = data_frame(rating = train_rating_scaled_na_free[,1], smoker = as.matrix(class2ind(train_rating_scaled_na_free[,2])), 
                drink_level = as.matrix(class2ind(train_rating_scaled_na_free[,3])), 
                budget = as.matrix(class2ind(train_rating_scaled_na_free[,4])), 
                birth_year = train_rating_scaled_na_free$birth_year, 
                Rcuisine = as.matrix(class2ind(train_rating_scaled_na_free$Rcuisine)))

df_test = data_frame(rating = test_rating_scaled_na_free[,1], smoker = as.matrix(class2ind(test_rating_scaled_na_free[,2])), 
                drink_level = as.matrix(class2ind(test_rating_scaled_na_free[,3])), 
                budget = as.matrix(class2ind(test_rating_scaled_na_free[,4])), 
                birth_year = test_rating_scaled_na_free$birth_year, 
                Rcuisine = as.matrix(class2ind(test_rating_scaled_na_free$Rcuisine)))
```

### Tunen der Modelle

#### Tunen für Rating - Prediction

KNN: 
```{r}
tunobj_knn = tune.knn(df[,-1], df$rating,
                      na.action = na.omit,
                      k = 1 : 100,
                      tunecontrol = tune.control(sampling = "cross",cross = 10))
summary(tunobj_knn)
plot(tunobj_knn)
```
Für das KNN Modell wird k=36 gewählt.

RPART:
```{r}
tuneobj_rpart = tune.rpart(rating ~ smoker + drink_level + budget + birth_year + Rcuisine, data = train_rating_scaled_na_free,
                           na.action = na.omit,
                           minsplit = 1:100,
                           tunecontrol = tune.control(sampling = "fix", cross = N, nrepeat=10))

summary(tuneobj_rpart)
plot(tuneobj_rpart)
```
Minsplit wird auf 47 gesetzt beim Rpart-Modell

RandomForest:
```{r}
tuneobj_rf = tune.randomForest(rating ~ smoker + drink_level + budget + birth_year + Rcuisine, data = train_rating_scaled_na_free,
                               ntree = 1:100 * 5,
                               tunecontrol = tune.control(sampling = "fix"))

summary(tuneobj_rf)
plot(tuneobj_rf)
```
Für das RandomForest-Modell werden 50 Bäume genommen.

NNET: 
```{r}
tuneobj_nnet = tune.nnet(rating ~ ., data = train_rating_scaled_na_free, linout = TRUE,
                    size = 1:10 * 10, # c(10,20,30) | 1: 10 * 10
                    decay = c(0.2,0.4),
                    MaxNWts = 10000,
                    tunecontrol = tune.control(sampling = "fix", nrepeat = 5)) 

summary(tuneobj_nnet)
plot(tuneobj_nnet)
```
Für das NNET-MOdell werden size = 10 und decay = 0.2 ausgewählt.

#### Tunen für Cuisine - Prediction

NNET: 
```{r}
tuneobj_nnet = tune.nnet(Rcuisine ~ ., data = train_cuisine_scaled_na_free, linout = TRUE,
                    size = 1:10 * 10, # c(10,20,30) | 1: 10 * 10
                    decay = c(0.2,0.4),
                    MaxNWts = 10000,
                    tunecontrol = tune.control(sampling = "fix", nrepeat = 5)) 
summary(tuneobj_nnet)
plot(tuneobj_nnet)
```
Für das NNET-Modell werden size = 30 und decay = 0.2 ausgewählt.

RPART:
```{r}
tuneobj_rpart = tune.rpart(Rcuisine ~ smoker + drink_level + budget + personality, data = train_cuisine_scaled_na_free,
                           na.action = na.omit,
                           minsplit = 1:150,
                           tunecontrol = tune.control(sampling = "fix", cross = N, nrepeat=5))

summary(tuneobj_rpart)
plot(tuneobj_rpart)
```
Beim Rpart-Modell wird minsplit auf 71 gesetzt

RandomForest:
```{r}
tuneobj_rf = tune.randomForest(Rcuisine ~ smoker + drink_level + budget + personality, data = train_cuisine_scaled_na_free,
                               ntree = 1:100 * 5,
                               tunecontrol = tune.control(sampling = "fix"))

summary(tuneobj_rf)
plot(tuneobj_rf)
```
Beim Random-Forest Modell wird ntree bei 135 gewählt.

### Fitten der Modelle

#### Rating Modelle
```{r}
model_rpart_rating <- rpart(rating ~ ., data = train_rating_scaled_na_free, minsplit = 47)
model_rf_rating <- randomForest(rating ~ ., data = train_rating_scaled_na_free, ntree = 50)
model_nnet_rating  = nnet(rating ~ ., data = train_rating_scaled_na_free, size = 10, decay = 0.2, linout = TRUE, maxit = 10000)
model_naive_rating <- naiveBayes(rating ~ ., data = train_rating_scaled_na_free)
```

#### Cuisine Modelle
```{r}
model_rpart_cuisine <- rpart(Rcuisine ~ ., data = train_cuisine_scaled_na_free, minsplit = 71)
model_rf_cuisine <- randomForest(Rcuisine ~ ., data = train_cuisine_scaled_na_free, ntree = 135)
model_nnet_cuisine  = nnet(Rcuisine ~ ., data = train_cuisine_scaled_na_free, size = 30, decay = 0.2, linout = TRUE, maxit = 10000)
model_naive_cuisine <- naiveBayes(Rcuisine ~ ., data = train_cuisine_scaled_na_free)
```

### Predict

#### Predict Rating (Train)

```{r}
fitted_rpart_rating <- predict(model_rpart_rating, train_rating_scaled, type = "class")
fitted_rf_rating <- predict(model_rf_rating, train_rating_scaled, type = "class")
fitted_nnet_rating <- predict(model_nnet_rating, train_rating_scaled, type = "class")
fitted_knn_rating <- knn(train = df[, -1], cl = df$rating, test = df_test[, -1])
fitted_naive_rating <- predict(model_naive_rating, train_rating_scaled)
```

#### Predict Cuisine (Train)

```{r}
fitted_rpart_cuisine <- predict(model_rpart_cuisine, train_cuisine_scaled, type = "class")
fitted_rf_cuisine <- predict(model_rf_cuisine, train_cuisine_scaled, type = "class")
fitted_nnet_cuisine <- predict(model_nnet_cuisine, train_cuisine_scaled, type = "class")
fitted_naive_cuisine <- predict(model_naive_cuisine, train_cuisine_scaled)
```

#### Training Error: Rating Modelle

```{r}
train_error_rpart <- fitted_rpart_rating != train_rating_scaled_na_free$rating
train_error_nnet <- fitted_nnet_rating != train_rating_scaled$rating
train_error_rf <- fitted_rf_rating != train_rating_scaled$rating
train_error_knn <- fitted_knn_rating != train_rating_scaled_na_free$rating
train_error_naive <- fitted_naive_rating != train_rating_scaled_na_free$rating

train_error_rf <- na.omit(train_error_rf)
train_error_nnet <- na.omit(train_error_nnet)

c(rating_rpart = mean(train_error_rpart), rating_rf = mean(train_error_rf), rating_knn = mean(train_error_knn), rating_nnet = mean(train_error_nnet), rating_naive = mean(train_error_naive))
```

#### Training Error: Cuisine Modelle

```{r}
train_error_rpart <- fitted_rpart_cuisine != train_cuisine_scaled_na_free$Rcuisine
train_error_nnet <- fitted_nnet_cuisine != train_cuisine_scaled$Rcuisine
train_error_rf <- fitted_rf_cuisine != train_cuisine_scaled$Rcuisine
train_error_naive <- fitted_naive_cuisine != train_cuisine_scaled_na_free$Rcuisine

train_error_rf <- na.omit(train_error_rf)
train_error_nnet <- na.omit(train_error_nnet)

c(rating_rpart = mean(train_error_rpart), rating_rf = mean(train_error_rf), rating_nnet = mean(train_error_nnet), rating_naive = mean(train_error_naive))
```

#### Predict Rating (Test)

```{r}
fitted_rpart_rating <- predict(model_rpart_rating, test_rating_scaled, type = "class")
fitted_rf_rating <- predict(model_rf_rating, test_rating_scaled, type = "class")
fitted_nnet_rating <- predict(model_nnet_rating, test_rating_scaled_na_free, type = "class")
fitted_knn_rating <- knn(train = df[, -1], cl = df$rating, test = df_test[, -1])
fitted_naive_rating <- predict(model_naive_rating, test_rating_scaled)
```

#### Predict Cuisine (Test)

```{r}
fitted_rpart_cuisine <- predict(model_rpart_cuisine, test_cuisine_scaled, type = "class")
fitted_rf_cuisine <- predict(model_rf_cuisine, test_cuisine_scaled, type = "class")
fitted_nnet_cuisine <- predict(model_nnet_cuisine, test_cuisine_scaled, type = "class")
fitted_naive_cuisine <- predict(model_naive_cuisine, test_cuisine_scaled)
```

#### Generalization error: Rating Modelle

```{r}
test_error_rpart <- fitted_rpart_rating != test_rating_scaled_na_free$rating
test_error_nnet <- fitted_nnet_rating != test_rating_scaled$rating
test_error_rf <- fitted_rf_rating != test_rating_scaled$rating
test_error_knn <- fitted_knn_rating != test_rating_scaled_na_free$rating
test_error_naive <- fitted_naive_rating != test_rating_scaled_na_free$rating

test_error_rf <- na.omit(test_error_rf)
test_error_nnet <- na.omit(test_error_nnet)

c(rating_rpart = mean(test_error_rpart), rating_rf = mean(test_error_rf), rating_knn = mean(test_error_knn), rating_nnet = mean(test_error_nnet), rating_naive = mean(test_error_naive))
```

```{r}
cm_rpart <- confusionMatrix(fitted_rpart_rating, test_rating_scaled$rating)
cm_rf <- confusionMatrix(fitted_rf_rating, test_rating_scaled$rating)
cm_knn <- confusionMatrix(fitted_knn_rating, test_rating_scaled_na_free$rating)
cm_nnet <- confusionMatrix(as.factor(fitted_nnet_rating), test_rating_scaled_na_free$rating)
cm_naive <- confusionMatrix(fitted_naive_rating, test_rating_scaled$rating)
```

RPART:
```{r}
cm_rpart
cm_rpart$byClass
```

RandomForest:
```{r}
cm_rf
cm_rf$byClass
```

KNN:
```{r}
cm_knn
cm_knn$byClass
```

NNET:
```{r}
cm_nnet
cm_nnet$byClass
```

Naive Bayes:
```{r}
cm_naive
cm_naive$byClass
```

#### Generalization error: Cuisine Modelle

```{r}
test_error_rpart <- fitted_rpart_cuisine != test_cuisine_scaled_na_free$Rcuisine
test_error_nnet <- fitted_nnet_cuisine != test_cuisine_scaled$Rcuisine
test_error_rf <- fitted_rf_cuisine != test_cuisine_scaled$Rcuisine
test_error_naive <- fitted_naive_cuisine != test_cuisine_scaled_na_free$Rcuisine

test_error_rf <- na.omit(test_error_rf)
test_error_nnet <- na.omit(test_error_nnet)

c(rating_rpart = mean(test_error_rpart), rating_rf = mean(test_error_rf), rating_nnet = mean(test_error_nnet), rating_naive = mean(test_error_naive))
```

```{r}
cm_rpart <- confusionMatrix(fitted_rpart_cuisine, test_cuisine_scaled$Rcuisine)
cm_rf <- confusionMatrix(fitted_rf_cuisine, test_cuisine_scaled$Rcuisine)
cm_nnet <- confusionMatrix(as.factor(fitted_nnet_cuisine), test_cuisine_scaled$Rcuisine)
cm_naive <- confusionMatrix(fitted_naive_cuisine, test_cuisine_scaled$Rcuisine)
```

RPART:
```{r}
cm_rpart
cm_rpart$byClass
```

RandomForest:
```{r}
cm_rf
cm_rf$byClass
```

NNET:
```{r}
cm_nnet
cm_nnet$byClass
```

Naive Bayes:
```{r}
cm_naive
cm_naive$byClass
```

## Deployment des besten Modells mittels Web Service [10%]

siehe:
 * model.R
 * server.R

## Kurzpräsentation des Projekts/der Ergebnisse mittels Dashboard [10%]
 
## Extra-Feature - zB neue Methoden, interaktive Visualisierung [20%]
